【裁判字號】    90,重訴,1467
【裁判日期】    900701
【裁判案由】    給付違約金
【裁判全文】
臺灣臺北地方法院民事判決  九十度重訴字第一四六七號
    原      告  錢櫃企業股份有限公司
    法定代理人  乙○
    原      告  昌和視聽歌唱股份有限公司
    法定代理人  乙○
    原      告  錢蔚企業股份有限公司
    法定代理人  丙○○
    原      告  錢京視聽股份有限公司
    法定代理人  乙○
    原      告  漢旌視聽歌唱企業股份有限公司
                              .
    法定代理人  乙○    住同右.
    原      告  錢澤企業股份有限公司  設台北市○○○路○段二○五號二至四樓
    法定代理人  乙○    住同右.
    原      告  興鴻企業股份有限公司  設台北市○○○路○段一六○號一樓
    法定代理人  乙○    住同右.
    共      同
    訴訟代理人  彭意森  律師
    被      告  啟航國際股份有限公司  設台北市○○○路○段二九號
    法定代理人  甲○○  住同右.
右當事人間請求給付違約金事件，本院判決如左：
    主    文
被告應給付原告錢櫃企業股份有限公司新台幣壹仟肆佰肆拾萬零肆仟壹佰零元，及
自民國九十年六月十九日起至清償日止，按年息百分之五計算之利息。
被告應給付原告昌和視聽歌唱股份有限公司新台幣壹佰陸拾柒萬貳仟伍佰玖拾元，及
自民國九十年六月十九日起至清償日止，按年息百分之五計算之利息。
被告應給付原告錢蔚企業股份有限公司新台幣壹佰肆拾肆萬仟柒佰伍拾元，及自民
國九十年六月十九日起至清償日止，按年息百分之五計算之利息。
被告應給付原告錢京視聽股份有限公司新台幣壹佰捌拾捌萬玖仟柒佰肆拾伍元，及自
民國九十年六月十九日起至清償日止，按年息百分之五計算之利息。
被告應給付原告漢旌視聽歌唱企業股份有限公司新台幣壹佰玖拾壹萬肆仟元，及自民
國九十年六月十九日起至清償日止，按年息百分之五計算之利息。
被告應給付原告錢澤企業股份有限公司新台幣壹佰陸拾萬貳仟陸佰肆拾伍元，及自民
國九十年六月十九日起至清償日止，按年息百分之五計算之利息。
被告應給付原告興鴻企業股份有限公司新台幣壹佰陸拾萬零玖佰捌拾元，及自民國
九十年六月十九日起至清償日止，按年息百分之五計算之利息。
訴訟費用由被告負擔。
本判決第一項於原告錢櫃企業股份有限公司以新台幣肆佰捌拾萬壹仟元、第二項於原
告昌和視聽歌唱股份有限公司以新台幣伍拾伍萬柒仟元、第三項於原告錢蔚企業股份
有限公司以新台幣肆拾捌萬壹仟元、第四項於原告錢京視聽股份有限公司以新台幣陸
拾貳萬玖仟元、第五項於原告漢旌視聽歌唱企業股份有限公司以新台幣陸拾萬捌仟
元、第六項於原告錢澤企業股份有限公司以新台幣伍拾萬肆仟元、第七項於原告興
鴻企業股份有限公司以新台幣伍拾肆萬仟元，各為被告供擔保後，得假執行。
    事    實
一、原告方面：
    (一)聲明：除假執行之擔保金額外，如主文所示。
    (二)陳述：
      １原告錢櫃企業股份有限公司及所屬關係企業即原告昌和視聽歌唱股份有限公
        司、錢蔚企業股份有限公司、錢京視聽股份有限公司、漢旌視聽歌唱企業股
        份有限公司、錢澤企業股份有限公司、興鴻企業股份有限公司，為合法取得
        營業用單曲伴唱帶，以供營業上使用，於民國八十九年十一月六日與被告啟
        航國際股份有限公司簽訂買賣授權合約，依合約書第五條第六項約定，被告
        應於收到原告公司之點購單後，除市場全面缺貨外，應於三日內出貨，如被
        告未於應出貨期限內準時出貨者，依合約書第六條第二項約定，被告應按尚
        未提供之貨款總額之一點五倍賠償原告之損失，並應賠償原告因此所受之損
        害。
      ２原告與被告簽訂合約後，一直按約履行，從未拖欠應付款項，但被告自九十
        年二月下旬起即開始有出貨遲延或是停止供貨之違約現象，嚴重影響原告之
        正常營運，蓋原告自九十年二月廿二日起至同年五月七日止，合計以點購單
        向被告要求進貨紀錄有十三次，要求進貨之營業用單曲伴唱帶數量共六萬六
        千六百五十二支，但被告迄九十年五月十七日止，僅出貨四萬八千二百十六
        支，尚欠一萬八千四百三十六支，經原告於九十年五月十五日發函要求被告
        應儘速將尚未出貨之營業用單曲伴唱帶交付原告，詎被告僅於九十年五月廿
        二日交付五百五十支、五月廿四日交付二千五九十支，尚欠一萬五千二百九
        十六支，顯已嚴重違背其應負之準時出貨之契約義務。
      ３原告之計算違約金標準及金額如下：
        (1)錢櫃企業股份有限公司向被告購買營業用單曲伴唱四萬二千一百二十支，
          總金額新台幣（下同）三千六百七十五萬元，每支價額八百七十二元五角
          ，被告迄至起訴時，尚欠一萬一千零六支，則被告應按未供貨款總額之一
          點五倍給付違約金一千四百四十萬四千一百零三元。
        (2)昌和視聽歌唱股份有限公司向被告購買營業用單曲伴唱帶三千四百二十支
          ，總金額三百萬一千九百六十五元，每支價額為八百七十八元，被告迄起
          訴時止未依約出貨一千二百七十支，依此計算被告應依約給付違約金一百
          六十七萬二千五百九十元。
        (3)錢蔚企業股份有限公司向被告購買營業用單曲伴唱帶一千四百四十支，總
          金額一百二十六萬元，每支單價八百七十五元，被告迄起訴時止尚欠一千
          一百支，依此計算被告應給付違約金一百四十四萬三千七百五十元。
        (4)錢京視聽股份有限公司向被告購買營業用單曲伴唱帶五千四百六十支，總
          金額四百八十一萬一千三百五十五元，每支單價八百八十一元，被告迄起
          訴時止尚欠一千四百三十支，依此計算被告應給付違約金一百八十八萬九
          千七百四十五元。
        (5)漢旌視聽歌唱企業股份有限公司向被告購買營業用單曲伴唱帶四千零二十
          支，總金額三百五十三萬六千五百五十元，每支單價八百八十元，被告迄
          起訴時止尚欠一千四百五十支，依此計算被告應給付違約金一百九十一萬
          四千元。
        (6)錢澤企業股份有限公司向被告購買營業用單曲伴唱帶二千七百支，總金額
          二百三十八萬五千一百二十元，每支單價八百八十三元，被告迄起訴時止
          ，尚欠一千二百十支，依此計算被告應給付違約金一百六十萬二千六百四
          十五元。
        (7)興鴻企業股份有限公司向被告購買營業用單曲伴唱帶二千二百八十支，總
          金額二百零一萬五千零十元，每支單價八百八十四元，被告迄起訴時尚欠
          一千二百三十支，依此計算被告應給付違約金一百六十三萬零九百八十元
          。
    (三)證據：提出買賣授權合約書七份、原告九十年五月十五日催告函及回執各一份
      、被告未出貨伴唱帶數量統計表一張為證。
二、被告方面：
    被告未於言詞辯論期日到場，亦未提出書狀作何聲明或陳述。
    理    由
一、程序方面：
    被告未於言詞辯論期日到場，無民事訴訟法第三百八十六條所列各款情形，依原
    告之聲請，由其一造辯論而為判決。
二、得心證之理由：
    (一)原告主張之事實，已據其提出與所述相符之買賣授權合約書七份、原告九十年
      五月十五日催告函及回執各一份、被告未出貨伴唱帶數量統計表一張為證，被
      告於言詞辯論期日前，已於相當時期受合法之通知，有送達證書在卷可稽，其
      於言詞辯論期日不到場，亦未提出準備書狀爭執，依民事訴訟法第二百八十條
      第三項、第一項之規定，應視同被告自認，從而原告主張之事實，即堪採信。
    (二)原告依兩造買賣授權合約書第六條第二項之規定，各請求被告給付尚未提供之
      貨款總額一點五倍之違約金，即錢櫃企業股份有限公司一千四百四十萬四千一
      百零三元、昌和視聽歌唱股份有限公司一百六十七萬二千五百九十元、錢蔚企
      業股份有限公司一百四十四萬三千七百五十元、錢京視聽股份有限公司一百八
      十八萬九千七百四十五元、漢旌視聽歌唱企業股份有限公司一百九十一萬四千
      元、錢澤企業股份有限公司一百六十萬二千六百四十五元、興鴻企業股份有限
      公司一百六十三萬零九百八十元，即各自起訴繕本送達之翌日即九十年六月十
      九日起至清償日止，按年息百分之五計算之法定遲延利息，即屬有理由，應予
      准許。
三、假執行之宣告：
    原告均陳明願供擔保，請求宣告假執行，核無不合，茲分別酌定相當之擔保金額
    ，予以准許。
四、結論：
    本件原告之訴為有理由，依民事訴訟法第三百八十五條第一項前段、第七十八條
    、第三百九十條第二項，判決如主文。
中      華      民      國      九十      年      七      月    卅一    日
                                        民事第六庭法      官  劉坤典
右為正本係照原本作成
如對本判決上訴，須於判決送達後廿日內向本院提出上訴狀
中      華      民      國      九十      年      七      月    卅一    日
                                                  法院書記官  王朝枝


司法院資訊處製作；財團法人民間司法改革基金會備份。
